---
title: "Stefans Lern-Dashboard"
output: 
  html_document: 
    fig_width: 10
    toc: yes
---

```{r setup, include=FALSE}
knitr::opts_chunk$set(echo = TRUE)
options(scipen=999)

library('rvest')
library('readr')
library('jsonlite')
library('knitr')

# Generelles Ablaufdatum von Daten, die manuellen Einfluss benötigen:
vor6Monaten <- Sys.Date() - 30*6

datacamp.profile <- "https://www.datacamp.com/profile/sthoffmann";
treehouse.profile <- "https://teamtreehouse.com/stefanhoffmann.json";
codeschool.profile <- "https://www.codeschool.com/users/stho";
```

## Überblick

Diese Lernportale werden in diesem Überblick verwendet:

  - TeamTreehouse (https://teamtreehouse.com, Videotraining, Programmieraufgaben, GitHub-Projekte & Prüfung durch die Trainer, sowie gegenseitige Code-Reviews der Schüler)
  - CodeSchool (https://codeschool.com), Video & Programmieraufgaben
  - Pluralsight (https://pluralsight.com, Videoschulungen, i.d.R. von führenden Entwicklern oder MVPs der entsprechenden Technologien), sehr gute Videoschulungen und Kenntis-Assessments, aber keine Programmieraufgaben
  - **todo** Microsoft Virtual Academy 
  - **todo** Microsoft Profil (Zertifikate etc.)
  - **todo** https://www.edx.org (Free online courses from the world's best universities)
  - **todo** github-Projekte, Beteiligungen an Open Source
  - **todo** https://www.coursera.org/
  - **todo** https://www.tiobe.com/tiobe-index/ Positionierung des Tech-Stacks innerhalb der generellen Popularität der Programmiersprachen

## Aktuelle Zertifikate

  - MCP Html, Javascript & CSS https://www.microsoft.com/en-us/learning/exam-70-480.aspx
  
  - **todo** Automatische Aktualisierung der Liste der Zertifikate sowie eine Liste der angestrebten Zertifikate

## Prozentualer Fortschritt in den Lernportalen

```{r scrape, echo=FALSE, warning=FALSE}

datacamp_points <- html_session(datacamp.profile) %>%
  html_node(".profile-header__stats") %>%
  html_node(".stats-block__number") %>%
  html_text() %>%
  readr::parse_number()

treehouse.points_detailed <- fromJSON(treehouse.profile)
treehouse_points <- treehouse.points_detailed$points$total

codeschool_points <- html_session(codeschool.profile) %>% 
    html_node(".bucket-content .list-item strong") %>% 
    html_text() %>% 
    readr::parse_number()

# github project count
# microsoft mva
# ... certs
punkte <- c(datacamp_points, treehouse_points, codeschool_points)
names(punkte) <- c("DataCamp", "TeamTreehouse", "CodeSchool")
maximalpunktzahl <- c(50696, 131540, 72)

prozentangabenVektor <- punkte / maximalpunktzahl * 100 
names(prozentangabenVektor) <- paste(names(punkte))
prozentangabenVektor = prozentangabenVektor[order(-prozentangabenVektor)]

gesamt.uebersicht <- as.data.frame(prozentangabenVektor)
colnames(gesamt.uebersicht)[1] <- "Lernfortschritt %"
gesamt.uebersicht$`Lernfortschritt %` <- round(gesamt.uebersicht$`Lernfortschritt %`, digits = 2)

kable(gesamt.uebersicht)
```

  - **todo** Einschätzung des Lernfortschrittes von Pluralsight anhand der mögl. interessanten zu gesehenen Videoschulungen

## Einschätzung des Kenntnisstandes (Pluralsight)

Pluralsight bietet Tests an, mit denen man seinen Kenntisstand einschätzen lassen kann. 
Dabei bekommt man innerhalb einer bestimmten Zeit eine Reihe von Fragen gestellt. Die Antworten sind nach Schwierigkeitsgrad bewertet.

Die Prozentangabe stellt dabei nicht die "Zensur" dar, sondern die relative Position des bewerteten Mitarbeiters im Kontext aller Pluralsight-Studenten, die sich über den Test haben bewerten lassen.

Bewertet werden können ausschließlich Kenntnisbereiche, für die Pluralsight Lernpfade anbietet.

Damit diese Werte nicht zu alt werden, ist eine Aktualisierung, d.h. ein erneuter Test, alle 6 Monate notwendig. Bei Beginn eines Pfades kann man 2* den Test direkt wiederholen. Danach ist die virtuelle Teilnahme an einigen Kursen notwendig, bevor der Test wieder wiederholt werden kann.

```{r scrape pluralsight details, echo=FALSE, warning=FALSE}
pluralsight_details <- fromJSON("https://app.pluralsight.com/profile/data/skillmeasurements/f68703d3-cf25-4d49-96ae-ef5f005e9d7e")
pluralsight_details$dateCompleted <- as.Date(pluralsight_details$dateCompleted)
pluralsight_details <- pluralsight_details[order(pluralsight_details$percentile),]
colnames(pluralsight_details)[2] <- "Tech"
colnames(pluralsight_details)[6] <- "Kenntnisstand %"
colnames(pluralsight_details)[8] <- "Zuletzt gemessen am"

pluralsight_iq = pluralsight_details[c("Tech", "Kenntnisstand %")]

pluralsight_details$`Kenntnisstand %` <- round(pluralsight_details$`Kenntnisstand %`, digits=2)

prozentangabenVektor <- pluralsight_iq$`Kenntnisstand %`
names(prozentangabenVektor) <- pluralsight_iq$Tech

aktualisierungNotwendig <- c()
aktualisierungNotwendig <- ifelse(pluralsight_details$`Zuletzt gemessen am` < vor6Monaten, "Aktualisierung notwendig!", "")

pluralsight_details <- cbind(pluralsight_details, aktualisierungNotwendig)
colnames(pluralsight_details)[9] <- "Aktualisierung erforderlich?"
pluralsight_details$`Zuletzt gemessen am` <- format(pluralsight_details$`Zuletzt gemessen am`, "%d.%m.%Y")
kable(pluralsight_details[c("Tech", "Kenntnisstand %", "Zuletzt gemessen am", "Aktualisierung erforderlich?")], row.names = FALSE)
```

## Lernfortschritt Team Treehouse

Treehouse bietet eine API an, mit der wir die Detailpunkte für unsere wichtigen Kategorien abrufen können. 
Obwohl Treehouse seine maximalen Punktzahlen ständig anpasst, weil sich die Lerninhalte ständig ändern, 
können wir Fortschritts-Prozente angeben, in dem wir uns an den Kategorien-Höchstzahlen orientieren, die 
wir über https://teamtreehouse.com/community/leaderboards abrufen können.

```{r Treehouse Fortschritt in %, echo=FALSE}
treehouse.maximalePunkte.letztesUpdate <- as.Date("2018-02-03");
if ( treehouse.maximalePunkte.letztesUpdate <= vor6Monaten ) {
  print("Bitte besuche https://teamtreehouse.com/community/leaderboards und aktualisiere die maximalen Punktezahlen pro Kategorie anhand der Leader der einzelnen Kategorien!")
}
treehouse.wichtigeKategorien <- c(
  "HTML", "CSS", "Design", "JavaScript", "PHP", "WordPress", "Development.Tools",
  "C.", "Databases", "Data.Analysis", "APIs", "Security", "Quality.Assurance")

treehouse.maximalePunkte <- list(
  HTML = 6933,
  CSS = 11423,
  Design = 5033,
  JavaScript = 29958,
  PHP = 8166,
  WordPress = 8192,
  Development.Tools = 4649,
  C. = 12527, # C#
  Databases = 5728,
  Data.Analysis = 908,
  APIs = 756,
  Security = 852,
  Quality.Assurance = 221
)

treehouse.gefiltert <- t(as.data.frame(treehouse.points_detailed$points))
treehouse.gefiltert <- subset(treehouse.gefiltert, row.names(treehouse.gefiltert) %in% treehouse.wichtigeKategorien)

treehouse.gefiltert <- cbind(treehouse.gefiltert, treehouse.maximalePunkte)
treehouse.gefiltert <- cbind(treehouse.gefiltert, round(unlist(treehouse.gefiltert[,1]) / unlist(treehouse.gefiltert[,2]) * 100, digits = 2))

colnames(treehouse.gefiltert)[1] <- "Meine Punkte"
colnames(treehouse.gefiltert)[2] <- "Max. Punkte"
colnames(treehouse.gefiltert)[3] <- "Fortschritt %"

rownames(treehouse.gefiltert)[which(rownames(treehouse.gefiltert) == "C.")] <- "C#"

kable(treehouse.gefiltert, align=c(rep('r',times=3)))
```

Letzte Aktualisierung der maximalen Punkte war am **`r format(treehouse.maximalePunkte.letztesUpdate, format="%d.%m.%Y")` ** .



